# 请教合并报表中“外币报表折算差额”项目的处理

提问人：jasondoo 时间：2015-01-06 17:22:20
请教陈版及各位朋友，如果子公司存在外币报表折算差额，按照新准则的规定，是要计入“其他综合收益”科目的，并且该项目是以后不能转入损益的其他综合收益，这点没错吧？ 那么其他综合收益是所有者权益科目，在母长投和子公司所有者权益抵消的时候，子公司所有者权益是否含这块呢？ 合并报表中是否已经全部抵消了，不在列报了呢？ 感谢各位

回答人：chenyiwei
外币报表折算差额属于以后年度在股权转让或丧失控制权时可以转入损益的其他综合收益项目。 合并报表层面，对于子公司的外币报表折算差额和其他的其他综合收益项目，应按照股权比例进行划分。归属母公司的部分在合并资产负债表中列入“其他综合收益”项目，归属少数股东的部分并入“少数股东权益”披露。类似地，利润表中对非全资子公司的其他综合收益的本期发生额也应按股权结构进行分拆，分别归属于母公司股东和少数股东。
另外，合并报表层面不会存在你所说的“合并报表中是否已经全部抵消了，不在列报了呢”的问题。如果在编制合并报表时模拟权益法核算的，则子公司的其他综合收益在模拟权益法时也体现为其他综合收益；如果直接按成本法的核算结果合并的，则母公司的长期股权投资是与购买日或合并日子公司的净资产相抵，对于购买日后新发生的其他综合收益是不会被抵销的。

提问人：hrtsex 时间：2015-10-30 12:03:17
请教陈版： 新的列报中，合并利润表在净利润下面取消了归属于母公司的净利润和少数股东损益，同时增加了其他综合收益的税后净额，我的疑问是： 1 、其他综合收益的税后净额如何理解？比如外币报表折算差额，还要考虑所得税？ 2 、利润表与权益变动表的勾稽问题，由于权益变动表仍是将归属于母公司的其他综合收益、未分配利润和少数股东权益分开，那么在权益变动表“综合收益总额”那一行，是否存在下列勾稽关系：归属于母公司的其他综合收益+未分配利润+少数股东权益=综合收益总额

回答人：chenyiwei
1 、外币报表折算差额一般无所得税影响，但其他内容，如可供出售金融资产公允价值变动，是有所得税影响的，需按扣除税务影响后的净额列报。 2 、是。